【裁判字號】    98,司繼,83
【裁判日期】    980430
【裁判案由】    拋棄繼承
【裁判全文】
臺灣基隆地方法院民事裁定              98年度司繼字第83號
聲  明  人  乙○○
            丁○○
            辛○○
            庚○○
            戊○○
            己○○
            甲○○○
上列聲明人聲明拋棄繼承事件，本院裁定如下：
    主  文
乙○○、丁○○、辛○○、庚○○、戊○○、己○○拋棄繼承之
聲明准予備查。
甲○○○拋棄繼承之聲明不予備查。
聲請程序費用新臺幣壹仟元由聲明人乙○○、丁○○、辛○○、
庚○○、戊○○、己○○各負擔六分之一。
    理  由
一、按繼承人拋棄其繼承權，應於知悉其得繼承之時起3 個月內
    以書面向法院為之，民法第1174條第1項、第2項前段定有明
    文。又按遺產繼承人，除配偶外，依下列順序定之：（一）
    直系血親卑親屬、（二）父母、（三）兄弟姊妹、（四）祖
    父母，民法第1138條亦有明定。是如與被繼承人不具前揭關
    係之人，自對被繼承人之財產並無繼承權可言。
二、本件聲明意旨略以：聲明人乙○○、丁○○、辛○○、庚○○、戊○○、己○○、甲○○○分別為被繼承人丙○○（男
    ，民國○○年○ 月○日生；生前最後住所：基隆市○○路168巷
    9弄11號5樓；身分證統一編號：Ｚ000000000）之子、兄弟姊
    妹，被繼承人於民國（下同）98年1月8日死亡，聲明人自願
    拋棄繼承權，爰依法具狀聲明拋棄繼承權，請准予備查等語
    ，並提出繼承權拋棄書、繼承系統表、戶籍謄本、印鑑證明
    、被繼承人除戶戶籍謄本等件為證。
三、依聲明人乙○○、丁○○、辛○○、庚○○、戊○○、己○○所提出之戶籍謄本及繼承系統表所載，其分別為被繼承人
    丙○○之第一順序子輩繼承人及第三順序繼承人即兄弟姊妹
    ，其於98年2 月27日具狀聲明拋棄繼承，核與上開規定相符
    ，應准予備查。至於聲明人甲○○○部分，其雖自稱經被繼
    承人之父母收養，為被繼承人丙○○之姊（參繼承系統表所
    載），而聲請拋棄繼承，然依卷附聲明人甲○○○之戶籍謄
    本所載，聲明人甲○○○之父親欄位為空白、母親為張吳明
    ，且無經被繼承人之父母洪力、洪蘇水錦收養之記載，是其
    與被繼承人丙○○間顯無民法第1138條第3款之兄弟姊妹關
    係甚明，自無拋棄繼承權可言，是聲明人甲○○○之主張，
    應不予備查（即駁回）。
四、依非訟事件法第21第1項前段、第23條、第24條第1項，民事
    訴訟法第85條第1項，裁定如主文。
中    華    民    國    98    年     4    月    30    日
                  家事法庭司法事務官  嚴文君
以上正本係照原本作成。
如不服本裁定，應於裁定送達後10日內向本院提出抗告狀，並繳
納抗告費新台幣1千元。
中    華    民    國    98    年     5    月     5    日
                              書記官  蘇鈺婷


司法院資訊處製作；財團法人民間司法改革基金會備份。
